【裁判字號】    98,交聲,1531
【裁判日期】    981231
【裁判案由】    聲明異議
【裁判全文】
臺灣彰化地方法院交通事件裁定        98年度交聲字第1531號
原處分機關  交通部公路總局臺中區監理所彰化監理站
異  議  人  甲○○
即受處分人
上列異議人即受處分人因違反道路交通管理處罰條例案件，對於
交通部公路總局臺中區監理所彰化監理站民國98年10月19日所為
之處分（彰監四字第裁64-I00000000號裁決書），聲明異議，本
院裁定如下：
    主  文
異議駁回。
    理  由
一、原處分意旨略以：異議人即受處分人甲○○（下稱受處分人
    ）駕駛車牌號碼2715-NF號自用小客車，於民國98年9月1日
    凌晨2時22分許，行經彰化縣大村鄉○○○路與山腳路口，
    因「駕駛汽車行駛公路經警方攔檢實施酒測，測得酒測值為
    0.51MG/L」之違規，經彰化縣警察局員林分局村上派出所員
    警依違反道路交通管理處罰條例第35條第1項第1款，製發彰
    警交字第I00000000號舉發違反道路交通管理事件通知單予
    以舉發，並於98年10月19日以彰監四字第裁64-I00000000號
    裁決書裁處新臺幣（下同）3萬4500元之罰鍰，並吊扣駕駛
    執照12個月，施以道安講習等語。
二、聲明異議意旨如附件聲明異議狀所載。
三、按汽車駕駛人飲用酒類或其他類似物後其吐氣所含酒精濃度
    超過每公升0.25毫克或血液中酒精濃度超過百分之0.05以上
    者，不得駕駛；汽車駕駛人，駕駛汽車經測試檢定，酒精濃
    度超過規定標準者，處新臺幣1萬5000元以上6萬元以下罰鍰
    ，並當場移置保管該汽車及吊扣其駕駛執照1年；汽車駕駛
    人，有第35條第1項規定之情形者，應接受道路交通安全講
    習。道路交通安全規則第114條第2款、道路交通管理處罰條
    例第35條第1項第1款、第24條第1項第2款分別定有明文。
四、經查，本件受處分人甲○○於前開時地，為警測得酒測值為
    0.51MG/L等情，業據證人即舉發員警吳家良到庭具結證稱，
    當天伊在巡邏途中看到受處分人的車子停在對向車道且車燈
    未熄，後來巡邏回來後看到車輛還停在該處便和同事下車查
    看，受處分人把車窗搖下來後，因為聞到有酒味，就請受處
    分人做酒測，但因為酒測器需要一定的量才能測出來，所以
    前3次受處分人都沒有吹出一定的量導致儀器沒有辦法分析
    ，但儀器還是會列印沒有測定值的空白單據，一般如果沒有
    喝酒的話，測定值不會空白而是顯示0.0，到第4次的時候甲
    ○○才吹出來0.51的數值，測出來之後攝影鏡頭會移開是因
    為已經拍到酒測值，要移開拍攝受處分人的狀況，後來有給
    受處分人看單據，但是受處分人說不是他測的所以不願意簽
    等語甚詳，並有空白測試值翻拍照片及彰化縣警察局員林分
    局98年9月16日第0980022402號函等件在卷可稽。此外，經
    本院當庭勘驗員警庭呈現場光碟結果略為：
    00分51秒：一名員警詢問是不是已經喝了一段時間，受處分
              人回答是。
    01分32秒：員警表示氣未吹足。
    02分15秒：機器酒測值第1次列印。
    05分00秒：員警要求再次酒測。
    08分00秒：受處分人再次進行酒測。
    10分47秒：受處分人第3次進行酒測。
    ……
    13分11秒：受處分人第4次進行酒測。
    13分15秒：拍攝畫面中未出現酒測機器。
    13分27秒：酒測值測出0.51，員警告知受處分人。
    14分38秒：員警告知受處分人酒測值為0，與無法分析之不
              同。
    15分33秒：員警將酒測值紀錄表放於警車後車廂蓋上。
    15分38秒：受處分人表示拒絕簽名。
    足見受處分人不但於員警盤查初始即坦承已喝酒一段時間，
    且於前3次因吹氣不足，致儀器無法測試而列印空白單據，
    後於第4次始成功測得0.51MG/L之數值，員警並告知受處分
    人測得數值及為何先前列印出空白單據，受處分人辯稱係遭
    員警誣陷、動手腳，恣意指摘員警舉發過程不當，尚非有據
    ，自無可採。另受處分人既坦承係因勞累將車停放於路旁休
    息，顯於停車前有先為駕車行為，是受處分人確有「駕駛汽
    車行駛公路經警方攔檢實施酒測，測得酒測值為0.51MG/L」
    之違規，應堪認定。原處分機關據以裁處受處分人罰鍰3萬
    4500元，吊扣駕駛執照12個月，並施以道安講習，核無不當
    ，本件聲明異議為無理由，應予駁回。
五、據上論斷，應依道路交通管理處罰條例第87條第2項，道路
    交通案件處理辦法第19條之規定，裁定如主文。
中    華    民    國    98    年    12    月    31    日
                  交通法庭            法  官  蔡家瑜
以上正本證明與原本無異。
如不服本裁定，應於裁定送達後五日內向本院提出抗告狀(須附
繕本 )。
中    華    民    國    98    年    12    月    31    日
                                      書記官  陳秀鳳

司法院資訊處製作；財團法人民間司法改革基金會備份。
